【裁判字號】    95,訴,2996
【裁判日期】    951031
【裁判案由】    毒品危害防制條例
【裁判全文】
臺灣板橋地方法院刑事判決              95年度訴字第2996號
公  訴  人  臺灣板橋地方法院檢察署檢察官
被      告  甲○○
                    （現於臺灣台北監獄台北分監執行中）
上列被告因毒品危害防制條例案件，經檢察官提起公訴（95年度
毒偵字第4912號），被告於準備程序中為有罪之陳述，經本院合
議庭裁定由受命法官進行簡式審判程序獨任審理，判決如下：
    主  文
甲○○施用第一級毒品，累犯，處有期徒刑柒月，扣案海洛因壹
包（淨重零點貳柒公克）沒收銷燬之，包裝上開海洛因空包裝壹
個（重零點貳壹公克）沒收；又施用第二級毒品，累犯，處有期
徒刑陸月，扣案甲基安非他命貳包（分別淨重零點壹公克、零點
捌公克）沒收銷燬之，包裝上開甲基安非他命空包裝貳個沒收。
應執行有期徒刑拾壹月。扣案海洛因壹包（淨重零點貳柒公克）
、甲基安非他命貳包（分別淨重零點壹公克、零點捌公克）均沒
收銷燬之，包裝上開海洛因空包裝壹個（重零點貳壹公克）、包
裝上開甲基安非他命空包裝貳個均沒收。
    事  實
一、甲○○前因搶奪案件，經本院以92年度訴字第2360號判決判
    處有期徒刑1 年確定，甫於民國94年1 月19日執行完畢。（
    一）因違反毒品危害防制條例案件，經本院以89年度毒聲字
    第1150號裁定觀察、勒戒後，認無繼續施用毒品傾向，經台
    灣板橋地方法院檢察署以89年度毒偵字第1850號為不起訴處
    分確定；（二）復違反毒品危害防制條例案件，經本院以89
    年度毒聲字第1044號裁定觀察、勒戒後，認有繼續施用毒品
    傾向，再經本院以89年度毒聲字第1276號裁定強制戒治後，
    嗣經本院以89年度毒聲字第2623號裁定停止戒治，所餘期間
    付保護管束，於89年12月20日停止戒治出所，於90年5 月21
    日保護管束期滿執行完畢，經台灣板橋地方法院檢察署檢察
    官以90年度戒毒偵字第156 號為不起訴處分確定；（三）因
    施用第二級毒品案件，經本院於95年6 月29日以95年度簡字
    第2582號判決判處有期徒刑5 月確定，刻正執行中。仍不知
    悔悟，明知海洛因、甲基安非他命分別為毒品危害防制條例
    所列管之第一級、第二級毒品，不得非法施用，竟基於施用
    第一級、第二級毒品之犯意，於上開強制戒治期滿5年後（
    起訴書誤載5年內），於95年7月12日晚上6時許，在台北縣
    三重市○○街21巷70號（起訴書贅載3）住處內，分別以海
    洛因摻在香煙內、甲基安非他命放在電燈泡加熱施用方式，
    4 犯施用第一級毒品海洛因及第二級毒品甲基安非他命（起
    訴書誤載為安非他命）各1次。嗣於95年7月12日晚上10時15
    分許，在上開住處，為警查獲，並扣有第一級毒品海洛因1
    包（淨重0.27公克、空包裝重0.21公克）、甲基安非他命2
    包（分別淨重0.1公克、0. 8公克）。
二、案經台北縣政府警察局三重分局報請台灣板橋地方法院檢察
    署檢察官偵查起訴。
    理  由
一、按除被告所犯為死刑、無期徒刑、最輕本刑為3 年以上有期
    徒刑之罪或高等法院管轄第一審案件者外，於第一次審判期
    日前之準備程序進行中，被告先就被訴事實為有罪之陳述時
    ，審判長得告知被告簡式審判程序之旨，並聽取當事人、代
    理人、辯護人及輔佐人之意見後，裁定進行簡式審判程序，
    刑事訴訟法第273 條之1 第1 項定有明文。經核本件被告甲
    ○○所犯係死刑、無期徒刑、最輕本刑為3 年以上有期徒刑
    以外之罪，其於準備程序中就被訴事實為有罪之陳述，經法
    官告知簡式審判程序之旨，並聽取公訴人及被告之意見後，
    本院合議庭認宜進行簡式審判程序，爰依首揭規定合議裁定
    由受命法官獨任進行簡式審判程序，合先敘明。
二、上開事實，業據被告於本院審理時坦承不諱，且其於上開時
    地為警查獲時所採取之尿液，經送請台灣檢驗科技股份有限
    公司檢驗結果，甲基安非他命、鴉片類均呈陽性反應，有該
    公司95年8 月1 日報告編號CH/2006/70860 號濫用藥物尿液
    檢驗報告1 紙附卷可稽，且被告於上開時地為警查獲時，有
    白粉3 包扣案可資佐證，而其中白粉1 包經送法務部調查局
    鑑定結果，含有海洛因成分（淨重0.27公克，空包裝重0.21
    公克），有該局95年8 月8 日調科壹字第060012240 號鑑定
    通知書1 紙附卷可稽，又其中白粉2 包，經警以聯勤204 廠
    製造之煙毒檢驗包A 包試劑初步檢驗結果，為甲基安非他命
    反應，亦有台北縣警察局三重分局查獲涉嫌毒品危害防制條
    例案件毒品初步鑑驗報告單在卷可參，足徵被告前開自白與
    事實相符，應堪採信。另查人體施用甲基安非他命後，其主
    要代謝物中，未改變型態之甲基安非他命占施用劑量達百分
    之四三，安非他命則約為百分之五；人體若係施用安非他命
    後，主要代謝物中則有未改變型態之安非他命，但無甲基安
    非他命，此經法務部調查局以93年5月4日調科壹字第093624
    13980 號函釋明在案。足見人體若施用安非他命，其尿液代
    謝物不可能出現甲基安非他命，惟人體若施用甲基安非他命
    ，其尿液代謝物除主要有甲基安非他命外，亦可能有少量之
    安非他命。是本件被告之尿液除呈現較少量之安非他命陽性
    反應外，主要係呈現甲基安非他命之陽性反應，依上開函示
    ，被告自不可能係施用安非他命，而應係施用甲基安非他命
    。公訴意旨認被告係施用安非他命，顯係誤解，並經蒞庭檢
    察官當庭更正，附此敘明。又被告有如事實欄所載施用毒品
    前科，本案再次施用毒品，雖係於強制戒治期滿5年後再犯
    ，然依最高法院95年度第7次刑事庭會議決議，毒品危害防
    制條例修正後僅限於「初犯」、「5年後再犯」，被告4犯，
    顯見其再犯率甚高，原實施強制戒治已無法收實效，依法即
    應逕予處罰。本件事證明確，被告上開犯行洵堪認定。
三、查海洛因、甲基安非他命分別係毒品危害防制條例第2 條第
    2 項所稱之第一級毒品、第二級毒品，不得持有、施用，被
    告竟分別持之以施用，核其所為，係犯毒品危害防制條例第
    10條第1 項之施用第一級毒品罪、同條例第10條第2 項之施
    用第二級毒品罪。被告持有海洛因及持有甲基安非他命行為
    ，因進而施用，其持有海洛因、甲基安非他命行為應分別被
    其施用之行為所吸收，均不另論罪。被告有如事實欄所載前
    科，此有台灣高等法院被告前案紀錄表存卷為憑，其於5 年
    內故意再犯本案，均為累犯，依法均加重其刑。被告所犯上
    開二罪之間，犯意各別，行為互殊，應予分論併罰。審酌被
    告素行、智識程度及念其犯罪係戕害自身，尚未害及他人，
    所犯情節非重，及犯罪後承認犯行，態度尚可等一切情狀，
    分別量處如主文所示之刑，復定其應執行之刑。至扣案之海
    洛因1 包（淨重0.27公克）、甲基安非他命2 包（分別淨重
    0.1 公克、0.8 公克）均係違禁物，依法諭知沒收銷燬之；
    另包裝上開海洛因之空包裝1 個（重0.21公克）、包裝上開
    甲基安非他命之空包裝2 個，均係防潮、便於攜帶之用，尚
    非與毒品無法分析，且為被告所有供犯罪所用之物，爰依刑
    法第38條第1 項第2 款，宣告沒收。
據上論斷，應依刑事訴訟法第273 條之1 第1 項、第299 條第1
項前段，毒品危害防制條例第10條第1 項、第2 項、第18條第1
項前段，刑法第11條前段、第47條第1 項、第38條第1 項第2 款
、第51條第5 款，判決如主文。
本案經檢察官郭學廉到庭執行職務。
中    華    民    國    95    年    10    月    31    日
                        刑事第二庭    法  官  李麗玲
以上正本證明與原本無異
如不服本判決應於送達後10日內向本院提出上訴狀
                                      書記官  周百川
中    華    民    國    95    年    10    月    31    日
附錄本判決論罪法條
毒品危害防制條例第10條：
施用第一級毒品者，處6月以上5年以下有期徒刑。
施用第二級毒品者，處3年以下有期徒刑。


司法院資訊處製作；財團法人民間司法改革基金會備份。
